【裁判字號】    92,交抗,111
【裁判日期】    920930
【裁判案由】    聲明異議
【裁判全文】
臺灣高等法院高雄分院交通事件裁定                九十二年度交抗字第一一一號
    抗  告  人
    即 異 議人  甲○○
右抗告人因違反道路交通管理處罰條例案件，不服臺灣高雄地方法院中華民國九十二
年九月五日裁定（九十二年度交聲字第三七九號；舉發違規通知單文號：高雄市政府
警察局民國九十二年六月十七日高市警刑字第Ｂ00000000號通知單），提起
抗告，本院裁定如左：
    主  文
抗告駁回。
    理  由
一、原裁定略以：按受處分人不服第八條主管機關所為之處罰，得於接到裁決書之翌
    日起二十日內向管轄地方法院聲明異議，道路交通管理處罰條例第八十七條第一
    項定有明文。另道路交通案件處理辦法所稱之交通案件，指違反道路交通管理處
    罰條例，經公路主管機關或警察機關或其聯合設置之裁決機關處罰後，聲明異議
    之案件，道路交通案件處理辦法第二條第一款亦著有規定。是依道路交通管理處
    罰條例第八十七條規定，向管轄法院聲明異議者，自以經公路主管機關或警察機
    關或其聯合裁決機關業已為裁決處罰之案件始得為之。本件異議人甲○○係以不
    服高雄市政府警察局新興分局中山路派出所舉發其所駕駛之營業小客車「號牌裝
    有閃霓虹器（前後牌）」為由，對高雄市政府警察局高市警刑字第Ｂ00000
    000號舉發違反道路交通事件通知單聲明異議，而該通知單所載之到案日期為
    九十二年七月三日，惟至異議人於九十二年八月十五日提起本件異議止，高雄市
    政府交通局並未對該Ｂ00000000號舉發違反道路交通管理事件通知單開
    立裁決書，此經該院函查明確，並有高雄市政府交通局九十二年八月二十九日高
    市交裁字第０九二００一七八七一號函附卷可稽，揆諸首揭說明，異議人所為之
    異議顯然違背法律上之程式且屬不得補正，因而駁回異議人之異議等語。經核原
    裁定並無不合。
二、抗告意旨以其於九十二年七月二十五日接到交通單位函說明，不服可至法院聲明
    異議（按應係指其於聲明異議時所提出之高雄市政府警察局新興分局九十二年七
    月十六日高市警新分七字第○九二○○一二二八四號函。詳原審卷第四、五頁）
    ，其因而聲明異議，並無不合；且其不知汽車之前後不可裝設上開螺絲及小燈泡
    ；又警方係選擇性辦案云云。惟查，抗告人於聲明異議時所附前開高雄市政府警
    察局新興分局函文，依該函旨係謂抗告人被舉發違規，經查證仍應予以告發，抗
    告人如有不服，得於接到「裁決書」之翌日起二十日內，向管轄地方法院聲明異
    議而言，而非謂抗告人得於接到上開函文之翌日起二十日內，向管轄地方法院異
    議，抗告人就此似有誤會；至於抗告人所舉其他抗告事由，則與其聲明異議是否
    有理由無關。本件抗告為無理由，應予駁回。
三、據上論結，應依道路交通案件處理辦法第二十六條，刑事訴訟法第四百十二條，
    裁定如主文。
中      華      民      國    九十二    年      九      月     三十     日
                              臺灣高等法院高雄分院刑事第一庭
                                  審判長法官  曾永宗
                                        法官  郭玫利
                                        法官  邱永貴
右正本證明與原本無異。
不得再抗告。
                                  法院書記官  梁雅華
中    華    民    國      九十二      年      十      月     一   日


司法院資訊處製作；財團法人民間司法改革基金會備份。
